臺灣板橋地方法院民事裁定            100年度事聲字第186號
異  議  人
即  債權人  蕭淑倩
相  對  人
即  債務人  林靜娟
上列當事人間假扣押事件，異議人對於中華民國100 年6 月15日
本院民事執行處司法事務官所為100 年度司裁全字第966 號裁定
提出異議，本院裁定如下：
    主  文
異議駁回。
    理  由
一、按當事人對於司法事務官處理事件所為之終局處分，得於處
    分送達後十日之不變期間內，以書狀向司法事務官提出異議
    。司法事務官認前項異議有理由時，應另為適當之處分；認
    異議為無理由者，應送請法院裁定之。法院認第一項之異議
    為有理由時，應為適當之裁定；認異議為無理由者，應以裁
    定駁回之，民事訴訟法第240 條之4 第1 項本文、第2 項、
    第3 項分別定有明文。經查：異議人就本院司法事務官於民
    國100 年6 月15日以100 年度司裁全字第966 號所為駁回其
    假扣押聲請之裁定，聲明不服提出異議，司法事務官認其異
    議無理由而送請本院裁定，核與上開條文規定及意旨相符，
    合先敘明。
二、本件異議意旨略以：騰貿實業有限公司股東林麗芬自89年起
    ，即對異議人訛稱投資「光群雷射股份有限公司」、「光耀
    科技股份有限公司」、「林靜娟會計事務所」、「林松助松
    山土地投資計畫」，同年7 月11日林麗芬並將名下所有坐落
    永和區○○路179 巷1 號5 樓建物移轉登記給相對人林靜娟
    ，及騰貿實業有限公司負責人林麗鶴。林麗芬、林松助、林
    麗鶴、林靜娟本為一家人，渠等以分工合作方式詐害異議人
    債權，自應連帶負損害賠償責任；惟目前騰貿實業有限公司
    已不知搬遷藏匿何處，且相對人名下所有不動產又均已設定
    最高限額抵押權，異議人雖屢次催索，相對人猶置之不理，
    由此可知其隱匿財產財產已至難以執行程度，本件相對人欠
    缺依法履行賠償責任之誠意，為免相對人脫產，請求准為假
    扣押之聲請，如認異議人之釋明仍有不足，其願供擔保以補
    釋明之不足。為此，請求廢棄原裁定，並准假扣押相對人之
    財產等語。
三、按債權人就金錢請求或得易為金錢請求之請求，欲保全強制
    執行者，得聲請假扣押；假扣押，非有日後不能強制執行或
    甚難執行之虞者，不得為之。應在外國為強制執行者，視為
    有日後甚難執行之虞。次按請求及假扣押之原因，應釋明之
    。前項釋明如有不足，而債權人陳明願供擔保或法院認為適
    當者，法院得定相當之擔保，命供擔保後為假扣押，民事訴
    訟法第522 條第1 項、第523 條及第526 條第1 、2 項分別
    定有明文。是以債權人欲聲請假扣押程序，須對於「請求之
    原因」及「假扣押之原因」釋明之，而所謂「請求之原因」
    乃本案請求所由發生之原因事實，「假扣押之原因」則係指
    債務人日後有不能強制執行或甚難執行之虞，或應在外國為
    強制執行之情形，如債務人浪費財產，增加負擔，或就其財
    產為不利益之處分，將成為無資力之狀態，或將移往遠地、
    逃匿無蹤、隱匿財產等情，若債權人已為釋明僅釋明不足，
    而陳明願供擔保或法院認為適當者，法院固得定相當之擔保
    ，命供擔保後為假扣押，然不得任債權人未為任何釋明，全
    以擔保代其釋明之責，況倘釋明不足之處無法藉債權人供擔
    保以為補足時，法院仍應駁回債權人之假扣押聲請，非一經
    債權人陳明願供擔保，即當然准為該項假扣押。
四、經查：異議人以騰貿實業有限公司積欠新臺幣（下同）306
    萬元之票款，而相對人為騰貿實業有限公司之股東，依公司
    法第9 條規定，於公司未實收股款時，股東應連帶賠償公司
    或第三人因此所受之損害云云，主張相對人就此應負賠償責
    任，並提出臺灣板橋地方法院檢察署99年度偵字第20561 號
    起訴書、有限公司變更登記表、經濟部99年12月10日函文、
    支票影本及退票理由單5 紙在卷可稽，然經審閱卷宗是項資
    料，固可認定相對人確為騰貿實業有限公司之股東，但仍難
    釋明相對人即已構成公司法第9 條第1 項未實際繳納之要件
    ，異議人假扣押請求原因之釋明顯然不足；再異議人以相對
    人與林麗鶴、林松助、林麗芬為一家人，騰貿實業有限公司
    已不知搬遷藏匿何處，以及相對人名下所有不動產均已設定
    最高限額抵押權等事實，主張具備假扣押之原因云云，惟相
    對人既未逃匿無蹤，復未有隱匿或浪費財產之情事，則異議
    人所指前開情節，亦與前述「有不能強制執行或甚難執行之
    虞，或應在外國為強制執行之情形，如債務人浪費財產，增
    加負擔，或就其財產為不利益之處分，將成為無資力之狀態
    ，或將移往遠地、逃匿無蹤、隱匿財產之具體事證」等假扣
    押必要之情節不相符合，自難認異議人已盡相當釋明之責；
    再參酌前開說明，釋明不足之部分無法藉債權人供擔保以為
    補足時，法院仍應駁回債權人之假扣押聲請，非一經債權人
    陳明願供擔保，即當然准為該項假扣押。職是，本件異議人
    既未能就「請求之原因」及「假扣押之原因」提出足夠釋明
    ，而不足部分亦無法藉供擔保以為補足，其聲請假扣押，於
    法尚有未合，自不應准許。原裁定駁回異議人之聲請，核無
    違誤，異議意旨指摘原裁定不當，求予廢棄，為無理由，應
    予駁回。
五、據上論結，本件異議為無理由，依民事訴訟法第240 條之4
    第3 項後段，裁定如主文。
中    華    民    國    100   年     7    月    15    日
                  民事第三庭  法  官  林錫凱
以上正本證明與原本無異。
如不服本裁定應於送達後10日內向本院提出抗告狀，並應繳納抗
告費新臺幣1000 元。
中    華    民    國    100   年     7    月    15    日
                              書記官  王小芬